【裁判字號】    96,易,4039
【裁判日期】    970229
【裁判案由】    竊盜等
【裁判全文】
臺灣高雄地方法院刑事判決              96年度易字第4039號
公  訴  人  臺灣高雄地方法院檢察署檢察官
被      告  甲○○
                    （現另案於臺灣高雄第二監獄執行中）
上列被告因竊盜等案件，經檢察官提起公訴（96年度偵字第3193
7 、32089 號），經裁定依簡式審判程序審理，本院判決如下：
    主  文
甲○○共同犯竊盜罪，處有期徒刑參月，如易科罰金，以新台幣
壹仟元折算壹日；又共同犯非法由自動付款設備取財罪，處有期
徒刑參月，如易科罰金，以新台幣壹仟元折算壹日。應執行有期
徒刑伍月，如易科罰金，以新台幣壹仟元折算壹日。
    事  實
一、甲○○與丙○○（業經本院於民國97年2 月1 日審結）基於
    意圖為自己不法所有之犯意聯絡，於96年11月5 日，由丙○○騎乘車號830-BDN 號機車，搭載甲○○，在高雄市尋找目
    標犯案，於同日晚上6 時30分許，在高雄市苓雅區○○○路
    34 7號前，見丁○○所有車號YDX -487號機車停放該處，置
    物箱未鎖，甲○○即在車上等侯把風，由丙○○下手竊取機
    車置物箱內之手提包1 只【內有身分證、健保卡、駕照、行
    照、捐血卡各1 張、提款卡2 張、信用卡10多張、手機2 支
    、MP31台、皮夾1 個、現金約新臺幣（下同）5 萬2000元】
    ，得手後駕車逃逸，至高雄市○○○路267 號前，2 人始停
    車，將丁○○手提包內現金、提款卡取走後，剩餘物品棄置
    於該處。嗣甲○○、丙○○並於同日持丁○○土地銀行、國
    泰世華銀行提款卡，前往高雄縣鳳山市鳳新高中、瑞豐國中
    前之ATM 自動櫃員機，接續插入提款卡後，鍵入丁○○出生
    日期為密碼，使該自動付款設備之辨識系統陷於錯誤，認係
    有正當權源之持卡人之不正方法，分別盜領現金8 千元、8
    萬6 千元，前述竊盜及盜領款項所得14萬6 千元，甲○○從
    中分得5 萬7 千元，餘款由丙○○取得，嗣其2 人並於同日
    晚上7 時50分許，在高雄縣鳳山市○○○路99巷10弄口，為
    警查獲。
二、案經高雄市政府警察局苓雅分局報請臺灣高雄地方法院檢察
    署檢察官偵查後起訴。
    理  由
一、按本件被告甲○○所犯係死刑、無期徒刑、最輕本刑為3 年
    以上有期徒刑以外之罪，其於準備程序就前揭被訴事實為有
    罪之陳述，經告知簡式審判程序之旨，並聽取其與公訴人之
    意見後，本院認無不得或不宜改依簡式審判程序進行之處，
    爰依刑事訴訟法第273 條之1 第1 項、第284 條之1 ，裁定
    進行簡式審判程序，合先敘明。
二、上揭事實，業據被告甲○○到庭坦承不諱，核與證人即同案
    共犯丙○○證述，其有與被告共同竊取丁○○所有財物，並
    持其提款卡至提款機盜領現金等語相符，復據證人及被害人
    丁○○於警詢及偵查中證述其財物遭竊，暨戶頭內現金曾遭
    提領等語在卷明確，並有丁○○簽立之贓物認領保管單1紙
    在卷可參，足認被告前揭自白核與事實相符，本件事證明確
    ，被告上開犯行，洵堪採認。
三、按刑法第339 條之2 所謂「自動付款設備」係指藉由電子控
    制系統設置預定之功能，而由機械本身提供轉帳、領取現金
    等相關金融服務之設備，只須符合特定操作程序、且輸入之
    帳號密碼均屬相符，即可在該帳戶存款餘額額度內從事提款
    、轉帳或其他金融交易。又同條所稱「不正方法」包括一切
    非以合法、正確方式操作自動付款設備之行為，故無權使用
    他人資料者亦屬之。是被告上開所為，係犯刑法第320 條第
    1 項之竊盜罪，另其未經授權，擅自輸入被害人丁○○之提
    款卡密碼，使該自動付款設備誤認其係有正當權源持卡人而
    得以領取現金，所為係犯刑法第339 條之2 第1 項意圖為自
    己不法之所有，以不正方法由自動付款設備取得他人之物罪
    。被告持丁○○2 張提款卡至櫃員機提款，其2 次提款行為
    係於密切接近之時間及同地實施，侵害同一之法益，各行為
    之獨立性極為薄弱，依一般社會健全觀念，在時間差距上，
    難以強行分開，應屬數個舉動之接續施行，合為包括之一行
    為予以評價，屬接續犯。又被告就前開竊取丁○○手提包，
    暨持其提款卡至櫃員機提領現金犯行，係與丙○○共同為之
    ，兩人間互有犯意聯絡及行為分擔，為共同正犯。被告所為
    上開竊盜及以不正方法由自動付款設備取得他人之物犯行，
    犯意各別，行為互殊，應予分論併罰。爰審酌被告正值青壯
    ，本應尋求正途獲取所得，僅為貪圖一己私利，竟任意竊取
    他人財物，復又持被害人提款卡至自動櫃員機盜領金錢，行
    為自不宜輕宥，惟念及被告犯後坦承犯行，態度尚佳，犯罪
    手段尚屬平和及其犯罪之動機、目的、智識程度、生活狀況
    等一切情狀，各量處如主文所示之刑，並綜合考量被告係高
    中肄業、業工、家境勉持（見警卷教育程度欄、職業欄及家
    庭經濟狀況欄之記載），及其上開犯罪情節等相關情狀，諭
    知以新台幣1 千元折算1 日之易科罰金折算標準，並定其應
    執行刑，以資懲儆。
據上論斷，應依刑事訴訟法第273條之1第1項、第284條之1、第2
99條第1 項前段，刑法第28條、第320 條第1 項、第339 條之2
第1 項、第41條第1 項前段、第51條第5 款，刑法施行法第1 條
之1 ，判決如主文。
本案經檢察官乙○○到庭執行職務。
中    華    民    國    97    年    2     月    29    日
                  刑事第十一庭  法  官  黃宗揚
以上正本證明與原本無異。
如不服本判決應於收受本判決後10日內向本院提出上訴書狀，並
應敘述具體理由，如未敘述上訴理由者，應於上訴期間屆滿後20
日內補提理由書狀於本院（均須按他造當事人之人數附繕本）「
切勿逕送上級法院」。
中    華    民    國    97    年    2     月    29    日
                                書記官  王壹理
附錄本件論罪科刑法條
中華民國刑法第320條
（普通竊盜罪、竊佔罪）
意圖為自己或第三人不法之所有，而竊取他人之動產者，為竊盜
罪，處5 年以下有期徒刑、拘役或5 百元以下罰金。
意圖為自己或第三人不法之利益，而竊佔他人之不動產者，依前
項之規定處斷。
前二項之未遂犯罰之。
中華民國刑法第339條之2
（違法由自動付款設備取得他人之物之處罰）
意圖為自己或第三人不法之所有，以不正方法由自動付款設備取
得他人之物者，處3 年以下有期徒刑、拘役或1 萬元以下罰金。
以前項方法得財產上不法之利益或使第三人得之者，亦同。


司法院資訊處製作；財團法人民間司法改革基金會備份。
